【裁判字號】    91,易,2180
【裁判日期】    921120
【裁判案由】    竊盜
【裁判全文】
臺灣桃園地方法院刑事判決                        九十一年度易字第二一八號
    公  訴  人  臺灣桃園地方法院檢察署檢察官
    被      告  甲○○
右列被告因竊盜案件，經檢察官聲請簡易判決處刑（九十一年度偵字第一七０四五號
）及移
年度偵字第五八八０號），本院認不宜適用簡易判決處刑，改用通常程序審理後，復
經檢察官移
）及追加起訴（臺灣桃園地方法院檢察署九十一年度偵字第一九五六八號），茲判決
如左：
    主  文
甲○○共同連續攜帶兇器、毀越安全設備竊盜，處有期徒刑壹年陸月，扣案破壞剪及
鑰匙各壹支均沒收；又共同意圖為自己不法之所有，而搶奪他人之動產，處有期徒刑
陸月。應執行有期徒刑壹年拾月，扣案破壞剪及鑰匙各壹支均沒收。
    事  實
一、甲○○基於意圖不法所有之概括犯意，先後於：
  (一)於九十一年四月十二日凌晨，與乙○○共同基於意圖為自己不法所有之概括犯意
    聯絡，由甲○○攜帶其所有客觀上足以對人之生命、身體構成危害可供兇器使用
    之破壞剪一支，與乙○○（其所犯加重竊盜罪部分，業據臺灣高等法院判決有期
    徒刑三年六月確定）一同至壬○○設於桃園縣龍潭鄉烏林村三六鄰一五之九號工
    廠，利用工廠夜間無人看守之際，則由甲○○在旁把風，乙○○持前揭破壞剪毀
    壞該工廠之後方鐵窗後（甲○○與乙○○共同毀損鐵窗部分未據告訴），與甲○○一同自該鐵窗進入廠內，其二人因見壬○○所有車號ＬＶ—九一四三號自小貨
    車上插有鑰匙，則將於工廠內所竊得之電鑽、砂輪機、手提電腦、水平機各一台
    搬置於前揭自小貨車上後，將小貨車駛離一併竊取之，二人於得手後，旋由乙○○以新臺幣（下同）五千多元之代價，將所竊取之電鑽、砂輪機、手提電腦及水
    平機售予路旁舊貨攤變現花用，再將上開車輛丟棄於龍潭鄉烏林村三六鄰之空地
    （車輛經壬○○尋獲後自行領回）。
  (二)於九十一年七月十五日下午三時許，與辛○○共同基於意圖為自己不法所有之犯
    意聯絡，於桃園縣平鎮市○○○路六號前，由甲○○在旁把風，辛○○（其所犯
    本件竊盜罪及事實二部分搶奪罪，業經本院以九十一年度簡上字第一八一號判決
    有期徒刑一年六月確定）則持其所有之車鑰匙一把，竊得陳春桃所有由其子丙○○所使用，車號為ＫＶＲ—二八五號重型機車後供其二人騎用（車輛業經丙○○
    於警查獲後領回）。
  (三)於九十一年八月三十一日某時許，與真實姓名年籍不詳自稱「范振浪」之成年男
    子，共同基於意圖為自己不法所有之犯意聯絡，在桃園縣楊梅鎮○○路六號對面
    路旁，由甲○○在旁把風，該自稱「范振浪」之男子則持前開甲○○所有之破壞
    剪，將張庥滿所有停放該處車號為八Ａ—九五四七號之自小貨車上之車蓬鐵栓剪
    斷後進入車內（毀損部分未據告訴），並竊得其內發電機一台，二人得手後，則
    將該發電機出售牟利，甲○○並分得贓款一千元。
  (四)於九十一年九月初某日，與乙○○共同基於意圖為自己不法所有之犯意聯絡，二
    人因見己○○所有車號為ＧＧ—四四八號營業用大客車停放於桃園縣平鎮市○○
    路○段一六九號對面道路上，且前車窗未鎖，認為有機可乘，則由乙○○把風，
    甲○○則打開該車前車窗後進入，並竊得車內己○○所有之照相機、光碟機、小
    電視機及ＡＶ切換器各一台。
  (五)民國九十一年九月十二日凌晨一時許，於途經戊○○位於桃園縣龍潭鄉烏林村（
    公訴人誤繕為烏樹林村）一００之四地號土地上之工寮時，因見其工寮外圍籬下
    放置有傳真機一台，即徒手竊取後供為己用（傳真機業經戊○○於警查獲後領回
    ）。
  (六)於九十二年五月三十一日凌晨一時許，與真實姓名年籍不詳自稱「陳世榮」之成
    年男子，共同意圖為自己不法所有之犯意聯絡，在桃園縣平鎮市○○路四四０號
    前，由甲○○在旁把風，該自稱「陳世榮」之男子則以其自備之機車鑰匙一把，
    竊取庚○○○所有放置於該處，車號為ＩＵＱ—三九一號重型機車，得手後則分
    別由其二人輪流騎乘作為代步工具之用（車輛業經庚○○○於警查獲後領回）。
二、甲○○與辛○○另行基於為自己不法所有之共同犯意聯絡，於九十一年七月十六
    日中午十二時許，在新竹縣關西鎮西安里關西國小側門旁，由辛○○騎乘所竊得
    前開陳春桃所有車號ＫＶＲ—二八五號重型機車，後搭載甲○○，甲○○趁丁○○不及防備之際，動手搶奪丁○○所有側背於左肩上，其內裝有現金一萬九千元
    、丁○○身分證、郵局提款卡、健保卡、關西鎮公所員工服務證、匯豐銀行金融
    卡、渣打銀行信用卡、汽車駕照各一張，及摩托羅拉牌手機一支等物之皮包一個
    ，甲○○及辛○○於得手後，將手機交由辛○○使用，搶得之現金則由二人朋分
    花用，皮包及其內其餘物品則丟棄在關西交流道旁樹林中，並將作案機車丟棄於
    桃園縣平鎮市○○路一三六巷內。嗣因辛○○使用所搶得丁○○之手機時，遭警
    方循線於同年九月二日下午三時許，在辛○○位於桃園縣平鎮市○○路二０八巷
    二二弄五號住處將其拘捕到案，並查知上情，及前揭事實一、第(二)項之犯罪事實
    。
三、又嗣經警方以甲○○涉有違反槍砲彈藥刀械管制條例案件之嫌疑，而於九十一年
    九月十二日下午二時許持本院搜索票至甲○○位於桃園縣平鎮市○○路二０八巷
    三號住處搜索時，經甲○○供承有上開事實一、(一)、(三)、(四)、(五)之犯罪事實，並
    扣得破壞剪一支及戊○○之傳真機一台，始循線查獲。另甲○○於九十二年六月
    三日上午十時三十分許騎乘所竊得庚○○○所有車號為ＩＵＱ—三九一號重型機
    車，行經桃園縣龜山鄉○○路○段二十一公里處時，經警當場查獲，而察知前揭
    事實一、(六)之犯罪事實，並扣得機車鑰匙一把。
四、案經桃園縣警察局中壢分局、龜山分局報告臺灣桃園地方法院檢察署檢察官偵查
    起訴，及與臺灣新竹地方法院檢察署移送併案審理，暨新竹縣警察局新埔分局報
    告臺灣桃園地方法院檢察署檢察官偵查後追加起訴。
    理  由
一、訊據被告甲○○就右揭犯罪事實，除否認所搶得丁○○皮包內之現金係為一萬九
    千元外，餘均坦承不諱，核與被害人壬○○、張庥滿、己○○、戊○○及庚○○○及丁○○於警詢及偵、審中所述被害情節，及證人即被害人陳春桃之子丙○○
    於警詢時所證車輛遭竊情形、證人劉曉嵐所證辛○○曾使用丁○○手機撥打電話
    予其等情均大致相符，並經本案共犯乙○○於警詢時供稱：「（九十一年四月十
    二日你曾於何處行竊？）我曾在四月份在桃園縣龍潭鄉烏林村三六鄰一五之九號
    的一間工廠中竊取物品。」、「（竊得何物？有無共犯？）偷了一些電動工具，
    沙輪機、電鑽、手提電腦等物，是我與甲○○共同去偷的。」、「（你與甲○○
    如何行竊？請詳述。）我用破壞工具破壞該工廠後門的鐵窗，甲○○在旁把風，
    再一同進入行竊，竊得工具後見工廠內有一台小貨車鑰匙未取下，我們就將該小
    貨車（經查為ＬＶ—九一四三號自小貨）載著我們偷來的工具一起開走。」、「
    （竊得之物現在何處？如何分贓？）偷來的工具我都賣給路邊舊貨業，自小貨車
    我們將其丟棄在龍潭鄉烏林村三六鄰的空地，賣得約新台幣伍仟多元，都由我拿
    ，沒有分給甲○○。」等語，及共犯辛○○於警詢、偵查及本院訊問時所供：係
    與甲○○共同竊取陳春桃所有車號ＫＶＲ—二八五號重型機車，並於隔日在新竹
    縣關西鎮關西國小側門旁，由其騎乘上開機車，而由乘坐在後之甲○○動手搶奪
    丁○○之皮包，二人並將皮包內現金、手機朋分花用，其餘物品丟棄等語，供證
    屬實，且有破壞剪一支及鑰匙一把扣案可資佐證，及桃園縣警察局中壢分局扣押
    物品目錄表、贓物領據、桃園縣警察局平鎮分局受理刑事案件報案三聯單、贓物
    認領保管單各一紙，及車輛竊盜、車牌失竊資料個別查詢報表、扣押物品清單、
    桃園縣中壢分局搜索現場照片、被竊車輛照片影本各二紙在卷足稽，而與被告自
    白相符，應堪採信。至被告雖辯稱：其所搶得丁○○之皮包，其內有現金一千四
    百元及部分零錢，共約一千五百元，其僅分得七百元，並非丁○○所稱其內有一
    萬九千元云云。惟查，丁○○係新竹縣關西鎮公所秘書室之總務，於案發當時係
    將所攜帶部分關西鎮公所之零用金，及自農會及郵局領取公款合計共約一萬九千
    元，用牛皮紙袋裝好置於皮包中，欲至新埔監理所繳交該公所所有公務車之行照
    及牌照稅，卻於新竹縣關西鎮關西國小側門旁，遭被告及辛○○共同騎乘機車搶
    奪皮包等情，業據被害人丁○○迭於警詢及本院訊問時指述綦詳，且共犯辛○○
    於警詢時即已供稱：「（搶得之物你二人如何分贓？）我拿了現金新台幣壹仟肆
    佰元，及行動電話乙支，其他的現金都被甲○○拿走。」，於檢察官訊問時則供
    稱：「（你是否在九十一年七月十六日在關西國小側門涉犯搶奪案？）是。我和
    甲○○於當日中午十二點由我騎機車在甲○○，由他下手搶皮包。搶到的皮包內
    有手機，證件及現金。我分到現金三千四百元。‧‧‧。」等語，顯見被告所搶
    得丁○○皮包內之現金，顯多於一千五百元，則被告辯稱僅自丁○○處搶得約一
    千五百元，顯係卸責之詞，並不足採。是被告犯行已臻明確，應予依法論科。
二、核被告甲○○攜帶客觀上足以對生命、身體構成危害可供兇器使用之破壞剪行竊
    ，其就犯罪事實一、(一)部分，係犯刑法第三百二十一條第一項第二、三款攜帶兇
    器毀越安全設備竊盜罪，就犯罪事實一、(三)之部分係犯同條第一項第三款攜帶兇
    器竊盜罪，另就犯罪事實一、(二)、(四)、(五)、(六)之部分均係犯同法第三百二十條第
    一項普通竊盜罪，及犯罪事實二部分係犯同法第三百二十五條第一項普通搶奪罪
    。被告各與乙○○、辛○○、范振浪及「陳世榮」間就上揭犯行，分別有犯意之
    聯絡及行為之分擔，皆為共同正犯。又被告多次竊盜犯行，時間緊接，方法相同
    ，觸犯基本構成要件相同之罪名，顯係基於概括犯意而為之，為連續犯，應依刑
    法第五十六條之規定論以情節較重攜帶兇器毀越安全設備竊盜一罪，並加重其刑
    。而被告所犯前揭加重竊盜罪與普通搶奪罪間，其犯意各別，行為不同，應分論
    併罰。至公訴人就右揭事實一、(二)、(三)、(四)、(六)部分犯行，雖未提起公訴，然檢
    察官就犯罪事實一部起訴者，其效力及於全部，刑事訴訟法第二百六十七條定有
    明文，而被告前揭犯罪事實，與本案其他犯行間，有連續犯裁判上一罪關係，已
    如前述，本院自得併予審理。另移送併辦意旨（臺灣新竹地方法院檢察署九十一
    年度偵字第五八八０號）另以：被告甲○○與辛○○所犯前揭事實一、(二)之竊盜
    犯行，與上開其二人共同所犯普通搶奪罪間，有方法目的之牽連關係為裁判上一
    罪云云。惟被告於警詢時即曾供稱：其二人所竊得之上開重型機車，除涉及搶奪
    案件外，係供騎乘代步之用等語，又其於九十一年四月至九十二年五月間雖有多
    次竊盜犯行，惟均僅限於竊取他人財物牟利，並無藉由偷竊所得之物行搶之情況
    ，是其本件搶奪行為與其平時犯罪習性並不相符，且其二人竊得該機車後，猶有
    使用該機車供代步之用後才以之為搶奪工具，難認其二人係專為搶奪才竊取該車
    ，應認搶奪之犯行係於竊車後另行起意所致，而與竊盜行為間無牽連關係，惟因
    此部分業經公訴人另行於本院追加起訴，並經本院一併予以審理，爰不另退回予
    檢察官辦理，附此敘明。爰審酌被告素行不良，年輕力壯卻不思腳踏實地賺取生
    活所需，竊取他人物品多次，惡性非輕，惟其所竊物品多數價值不高，且於坦承
    犯行，犯後態度良好等一切情狀，就其所犯前開二罪，各量處如主文所示之刑，
    並定期應執行之刑，以資儆懲。扣案之破壞剪一把及鑰匙一支，分別為被告及共
    犯「陳世榮」所有，且係供犯罪所用之物，業據被告供承在卷，爰另依刑法第三
    十八條第一項第二款，予以宣告沒收。另被告與辛○○共同竊取機車所使用之鑰
    匙一支，據共犯辛○○於本院九十一年度簡上字第一八一號刑事案件審理時業已
    供承丟棄滅失，故無庸為沒收之宣告，附此敘明。
三、本件公訴人雖聲請簡易判決處刑，惟本院桃園簡易庭認有刑事訴訟法第四百五十
    一條之一第四項第四款之情形，而移請本院普通庭以通常程序審理，附此敘明。
據上論斷，應依刑事訴訟法第四百五十二條、第二百九十九條第一項前段，刑法第二
十八條、第五十六條、第三百二十一條第一項第二款、第三款、第三百二十五條第一
項、第五十一條第五款、第三十八條第一項第二款，判決如主文。
本案經檢察官林秀敏到庭執行職務。
中       華       民       國     九十二    年    十一    月    二十    日
                              臺灣桃園地方法院刑事第八庭
                                  審判長法  官  林  恆  吉
                                        法  官  林  曉  芳
                                        法  官  劉  秀  君
右正本證明與原本無異。
如不服本判決，應於判決送達後十日內向本院提出上訴狀( 應附繕本 )，上訴於臺灣
高等法院。
                                        書記官  邱  仲  騏
中       華       民       國     九十二    年    十一    月   二十    日
附錄本案論罪科刑之法條：
中華民國刑法第三百二十一條第一項：
犯竊盜罪而有左列情形之一者，處六月以上、五年以下有期徒刑：
一  於夜間侵入住宅或有人居住之建築物、船艦或隱匿其內而犯之者。
二  毀越門扇、牆垣或其他安全設備而犯之者。
三  攜帶兇器而犯之者。
四  結夥三人以上而犯之者。
五  乘火災、水災或其他災害之際而犯之者。
六  在車站或埠頭而犯之者。
中華民國刑法第三百二十五條第一項：
 (普通搶奪罪)
意圖為自己或第三人不法之所有，而搶奪他人之動產者，處六月以上五年以下有期徒
刑。


司法院資訊處製作；財團法人民間司法改革基金會備份。
